臺灣新竹地方法院刑事判決　　　　　　　　　　　　　九十二年度易緝字第四六號
　　公　訴　人　臺灣新竹地方法院檢察署檢察官
　　被　　　告　甲○○
　　　　　　　　丁○○
右列被告等因恐嚇取財等案件，經檢察官提起公訴（九十一年度偵字第三七七九號、
第三八九九號），本院判決如左：
    主  文
甲○○連續幫助意圖為自己不法之所有，以恐嚇使人將本人之物交付，處有期徒刑貳
年。扣案之ＮＯＫＩＡ行動電話壹支、收據壹紙、木質印章捌枚及借用銀行切結書壹
拾張，均沒收之。又共同意圖為自己不法之所有，以不正方法由自動付款設備取得
他人之物，處有期徒刑拾月。應執行有期徒刑貳年捌月。扣案之ＮＯＫＩＡ行動電話
壹支、收據壹紙、木質印章捌枚及借用銀行切結書壹拾張，均沒收之。
丁○○無罪。
    事  實
一、甲○○（化名為黃先生）基於幫助恐嚇取財之概括犯意，自民國九十一年三月間
    起，在聯合報刊登「收購門號、存摺買賣、0000000000」廣告，再以
    行動電話門號一支代價新台幣（下同）一千元、郵局帳戶一個三千元及銀行帳戶
    一個一千元之方式，誘使前來聯絡之人申辦個人門號及帳戶藉以收購之。戊○○
    及丙○○夫妻（業經本院以九十二年度易字第三八五號各判決應執行有期徒刑六
    月及五月確定）因缺錢花用，遂均基於幫助恐嚇取財之概括犯意，經以電話與甲○○聯絡後，先由甲○○先以三千元之代價，使戊○○交出自身所有之新竹市竹
    北郵局，帳號０１８６０８─１之存摺、提款卡及印章後，再以如附表所示之代
    價，誘使戊○○及丙○○分於附表所示之時間，至附表所示之金融機構及電話公
    司，申辦個人帳戶及行動電話後，予以收受該金融機構帳戶之存摺、印章、提款
    卡及行動電話門號。旋甲○○將戊○○及丙○○如附表所示之帳戶存摺及行動電
    話門號等物，分二或三次於不詳時間，在中山高速公路竹北交流道附近，以門號
    一支代價一千元、郵局帳戶一個一萬元及銀行帳戶一個三千元之代價，轉賣予不
    詳犯罪集團之綽號「小胖」之不詳姓名、年籍之成年人後，該犯罪集團人員即基
    於恐嚇取財之犯意，先於九十一年五月六日及九十一年五月十九日，在桃園縣龜
    山鄉○○村○○路與文明一路口及桃園市○○路與慈華街口，竊取黃碧端及辛○○所有之車號Ｖ二─五八七八號及Ｖ三─六００六號自小客車後，再向車主恐嚇
    取財，使車主付款贖車。俟於九十一年五月八日及九十一年五月二十日，黃碧端
    及辛○○分別依犯罪集團成員指示，各匯入四萬元、三萬元至戊○○所有之第一
    商業銀行新竹分行，帳號0000000000─８號帳戶內，再由集團人員領
    走款項，以此方式幫助該犯罪集團取得車主交付之贖款。嗣於九十一年七月二日
    ，經新竹市警察局以本院核發之搜索票至甲○○位於新竹縣湖口鄉○○○街五九
    號之住處搜索後，經扣得其所有供收購帳戶、門號所用之ＮＯＫＩＡ行動電話一
    支、收據一紙、木質印章八枚及借用銀行切結書十三張後，始循線查獲。
二、甲○○於九十一年五月七日，駕駛ＮＺ─一一六八號自小客車，搭載一名為「楊
    文興」之真實姓名、年籍不詳成年男子、戊○○及丙○○，前往新竹市○○路一
    ○九號聯邦商業銀行新竹分行（下稱聯邦銀行新竹分行），先由丙○○持其身分
    證及印章至聯邦銀行開立帳號為000000000000號之帳戶後，再由「
    楊文興」交付乙○○所失竊之台灣銀行帳號000000000000號之金融
    卡（係乙○○於九十一年五月六日下午二時許，在新竹縣竹北市縣○○街東元醫
    院提款機處遭竊）予甲○○再轉交戊○○，並告知密碼。甲○○遂與戊○○、丙○○及「楊文興」共同基於意圖為自己不法所有之犯意聯絡，在九十一年五月七
    日下午一時十七分四十九秒至一時二十分五十六秒時間內，先由戊○○先後持乙○○所失竊之金融卡，以其所知悉之密碼輸入聯邦銀行新竹分行自動提款機，接
    續四次在提款機內以跨行轉帳方式將乙○○台灣銀行00000000000號
    帳戶內之存款轉帳至丙○○所新開立之上開帳戶，提領乙○○所有之存款三十八
    萬八千元（各領得十萬元、十萬元、十萬元及八萬八千元，均各扣除跨行轉帳手
    續費十八元），再由戊○○及丙○○持前開丙○○所開立之聯邦銀行之存摺及印
    章，至該銀行內領得現金三十八萬八千元後，連同乙○○之台灣銀行金融卡、聯
    邦銀行之存摺、印章、金融卡一併交付甲○○，甲○○再將領得之現金扣除身己
    應分得之一萬元及應給付戊○○之一千元後，將餘款三十七萬七千元悉數交予「
    楊文興」。嗣於九十一年六月二十七日，經警調閱聯邦銀行新竹分行提款機監視
    錄影帶予以比對，始循線查獲。
三、案經新竹市警察局移送及新竹市警察局第二分局報告台灣新竹地方法院檢察署檢
    察官偵查起訴。
    理  由
壹、被告甲○○部分：
一、訊據被告甲○○對於其自九十一年三月間，以其所刊登之廣告收購帳戶及門號，
    再陸續以門號一支代價一千元、郵局帳戶一個一萬元及銀行帳戶一個三千元之代
    價，轉賣如附表所示之門號及帳號予不詳犯罪集團之綽號「小胖」之不詳姓名、
    年籍之成年人；且於九十一年五月七日，復持「楊文興」所交付原屬乙○○所有
    之金融卡前往新竹市○○路一○九號聯邦銀行新竹分行所設自動提款機前，以轉
    帳至丙○○帳戶之方式，提領乙○○所有之存款三十八萬八千元後，扣除自己應
    分得之一萬元、及應交付戊○○之一千元後，再將餘款三十七萬七千元交予「楊
    文興」等犯罪事實坦承不諱（參本院九十三年三月三十日之審理筆錄）。且被告
    甲○○將如附表所示之帳戶、存摺及行動電話門號等物交由不詳犯罪集團綽號「
    小胖」之人後，該犯罪集團人員即基於恐嚇取財之犯意，先於九十一年五月六日
    及九十一年五月十九日，在桃園縣龜山鄉○○村○○路與文明一路口及桃園市○○路與慈華街口，竊取黃碧端及辛○○所有之車號Ｖ二─五八七八號及Ｖ三─六
    ００六號自小客車後，再向車主恐嚇取財，使車主付款贖車。嗣於九十一年五月
    八日及九十一年五月二十日，黃碧端及辛○○分別依犯罪集團成員指示，各匯入
    四萬元、三萬元至戊○○所有之第一商業銀行新竹分行，帳號00000000
    00─８號帳戶內之事實，已據被害人黃碧端及辛○○分於警詢時指訴明白（參
    九十一年度偵字第三七七九號偵查卷第二一頁、第二四頁），復有聯合報廣告一
    紙、第一商業銀行新竹分行帳號0000000000８號（戶名：戊○○）之
    明細表、聯邦銀行新竹分行帳號000000000000６號（戶名：丙○○
    ）之明細表、桃園縣桃園市農會匯款回條、中華電信股份有限公司台灣北區電信
    分公司新竹營運處於九十二年三月十四日之新服字第九二Ｃ０六０００三四號函
    附之丙○○所申辦行動電號門號申請表、台灣大哥大股份有限公司於九十二年三
    月十九日之法警０九二一一二九七號函附之戊○○及丙○○申辦行動電話門號申
    請表、泛亞電信股份有限公司於九十二年四月九日之（九二）泛亞Ｅ字第０三六
    九號函附之戊○○及丙○○申辦行動電話門號申請表、聯邦商業銀行新竹分行於
    九十二年四月三日之聯邦新竹字第四二號函、中華郵政股份有限公司新竹郵局於
    九十二年四月三日之竹營字第０九二０一００二五六號函、車輛竊盜、車牌失竊
    資料個別查詢報表、銀行提款機監視錄影帶（參九十一年度偵字第三八九九號偵
    查卷第十九頁、第二十頁第二二頁及上開偵查卷第三七頁、第三八頁、第三九頁
    、第一二四頁、第一三０頁、第一八三頁、第二一六頁、第二一八頁）在卷為憑
    ，此外並有被告收購帳號及門號所用之ＮＯＫＩＡ行動電話一支、刊登廣告之收
    據一紙、收購帳戶之木質印章八枚及借用銀行切結書十三張可稽。按金融帳戶及
    行動電話門號為個人理財及供日常聯絡之工具，申請開設金融帳戶及行動電話門
    號並無任何特殊之限制，一般民眾皆能自由申請，並得同時在不同金融機構及電
    話公司申請多數存款帳戶、通信門號使用，乃眾所週知之事實。依一般人之社會
    生活經驗，倘係合法收入及供正當使用，本可自行向金融行庫及電話公司申請，
    而無向他人購買帳戶及行動電話門號之必要。被告於報紙刊登「收購門號、存摺
    買賣、0000000000」之廣告，且陸續將收購之帳戶存摺及行動電話門
    號轉賣予不知真實姓名、年籍之人，依卷內事證，雖無證據證明被告知悉該犯罪
    集團如何犯罪（按有可能係供詐欺、或擄車勒索之用），但就該犯罪集團將被告
    轉賣之帳戶供財產犯罪所用，顯不違反被告本意，被告自有幫助犯罪集團犯罪之
    不確定故意。故本案事證明確，被告犯行均堪以認定，自均應法論科。
二、核被告甲○○所為，係犯刑法第三十條第一項、第三百四十六條第一項之幫助恐
    嚇取財罪及同法第三百三十九條之二第一項之以不正方法由自動付款設備取得他
    人之物罪。被告甲○○多次以轉帳方式盜領被害人乙○○存款之行為，均係以接
    續之意思，於密接之時間、地點，以類似方法分別犯同一之罪，為接續犯，係屬
    實質上一罪。又按共同實施犯罪行為之人在合同意思範圍以內，各自分擔犯罪行
    為之一部，相互利用他人之行為，以達其犯罪之目的者，即應對於全部所發生之
    結果，共同負責。被告甲○○與戊○○、丙○○及「楊文興」就上開以不正方法
    由自動付款設備取得他人之物犯行間，彼此有犯意聯絡及行為分擔，應論以共同
    正犯，並對該全部犯行負刑責。而被告先後多次幫助恐嚇取財之犯行，時間緊接
    ，觸犯構成要件相同之罪名，顯係基於概括之犯意反覆為之，為連續犯，依刑法
    第五十六條規定，論以一罪，並加重其刑。被告就上開恐嚇取財犯行，係幫助犯
    ，為從犯，依正犯之刑減輕之。被告就幫助恐嚇取財部分有刑之加減，依法先加
    後減之。又被告所犯上開幫助恐嚇取財罪與以不正方法由自動付款設備取得他人
    之物罪二罪間，犯意各別，行為不同，應分論併罰。爰審酌被告不思以正當方法
    謀取財物，長期以此便宜方式賺取金錢，助長社會上財產犯罪之浮濫，有礙犯罪
    之偵查，衡諸被害人因此所受之損失等一切情狀，各量處如主文所示之刑，並定
    應執行之刑，以資警惕。末扣案之ＮＯＫＩＡ行動電話一支、木質印章八枚及借
    用銀行切結書十三張，為被告甲○○所有，均係供其刊登分類廣告，所收購欲轉
    賣予犯罪集團供財產犯罪所用之物，業經其自承在卷（參上開本院之審理筆錄）
    ，爰依刑法第三十八條第一項第二款宣告沒收。至扣案之ＭＯＴＯＲＯＬＡ行動
    電話手機一支因係供被告平日聯絡之用、郵局存摺三本亦非屬被告所有之物，身
    分證影本七十張則係被告以往從事房屋仲介所留之資料，並非供本案犯罪所用之
    物，均爰不予沒收，併此敘明。
三、公訴意旨另以：九十一年五月七日下午一時十七分許，被告甲○○駕駛車號ＮＺ
    ─一一六八號自小客車，搭載戊○○及丙○○，前往新竹市○○路一０九號聯邦
    商業銀行前，並將乙○○所失竊之台灣銀行金融卡交予戊○○，由戊○○持之進
    入銀行提款機操作，以先轉帳至丙○○位在聯邦商業銀行帳戶，復持丙○○金融
    卡提領之方式，領得三十八萬八千元現金後，再將該金融卡、丙○○所有之聯邦
    銀行之存摺、印章及金融卡一併交予被告甲○○，因認被告甲○○尚有刑法第三
    百四十九條第一項之收受贓務罪（此部分業經公訴檢察官蒞庭表示不予論告）云
    云。惟查：被告甲○○於九十一年五月七日下午一時十七分許，將同案被告戊○○及丙○○載至新竹市○○路一０九號聯邦銀行新竹分行後，係由同案被告丙○○先持其身分證及印章至聯邦銀行開立帳號為000000000000號之帳
    戶，再由同車之「楊文興」交付乙○○所失竊之台灣銀行金融卡及告知密碼後，
    再由被告甲○○隨同同案被告戊○○及丙○○持上開金融卡，以跨行轉帳方式將
    乙○○台灣銀行帳戶內存款轉帳至丙○○所新開立之上開帳戶方式，提領乙○○
    所有之存款三十八萬八千元，再由戊○○及丙○○持前開丙○○所開立之聯邦銀
    行之存摺及印章，至該銀行內領得現金三十八萬八千元後，連同乙○○之台灣銀
    行金融卡、聯邦銀行之存摺、印章、金融卡一併交付被告甲○○，再由甲○○轉
    交予「楊文興」之事實，業經同案被告戊○○陳稱在卷（參本院九十二年度易字
    第三五八號刑事卷於九十二年八月十四日之審理筆錄）。是被告甲○○既係提領
    當天始持有該金融卡，且於提領現金後，連同金融卡一併交還予同車之該名成年
    男子，主觀上已難認有何收受贓物之認識，況客觀上亦無所有權移轉之實。再觀
    諸卷內事證，亦無證據證明被告甲○○確有收受並管領該金融卡之行為，自不能
    論以收受贓物罪。此外，復查無其他積極證據足認被告確有上開收受贓物犯行。
    惟公訴人認此部分與被告前開論罪部分，有牽連犯裁判上一罪關係，故不另為無
    罪之諭知。
四、至公訴人認被告甲○○前於九十年十二月間起至九十一年三月間止，在中國報紙
    刊登收購郵局及銀行帳戶之廣告，並將其收購之帳戶轉賣予綽號「小吳」之姓名
    、年籍不詳之成年男子之連續幫助詐欺犯行（此部分業經本院以九十二年訴緝字
    第三六號判決有期徒刑一年六月確定），與本案論罪部分有連續犯之裁判上一罪
    關係云云。惟按連續犯係指基於概括犯意，連續數行為觸犯構成要件相同之罪名
    而言。本案被告甲○○前因收購他人金融機構帳戶，雖經本院判處連續幫助詐欺
    罪，然揆諸上開說明，即與本案所犯之連續幫助恐嚇取財犯行間，構成要件不同
    ，並非同一罪名，理應無成立連續犯之裁判上一罪之餘地，本院自應為一實體判
    決，公訴人就此容有誤會，併此敘明。
貳、被告丁○○部分：
一、公訴意旨略以：被告甲○○（化名黃先生）與被告丁○○為男女朋友關係，彼等
    基於幫助他人恐嚇取財不確定故意之犯意聯絡，由被告甲○○自九十一年三月起
    ，在聯合報刊登收購存摺、行動電話門號廣告，再以一千元至三千元之代價，誘
    使爾後前來接洽之人前往各金融機構、電話公司，申辦個人帳戶及門號，再行收
    購，並以三千至九千元不等之代價，轉售綽號「小胖」之擄車勒贖集團謀利，所
    得朋分花用。戊○○因見報紙廣告得知此項訊息，竟與其妻丙○○共同基於幫助
    他人恐嚇取財不確定之故意，於附表所示之時間，出賣如附表所示之帳戶（含存
    摺、印章、金融卡）、門號予被告甲○○獲利。同年五月八日、五月二十日，庚○○、辛○○之自用小客車遭不詳姓名年籍之人擄走，黃、楊二人依歹徒指示，
    分別將贖款四萬元、三萬元，匯入戊○○出賣予被告甲○○之第一商業銀行新竹
    分行帳戶（帳號0000000000-0，承辦開戶作業行員張春梅）。迨至九十一年七月
    二日七時許，新竹市警察局刑警隊在新竹縣湖口鄉○○○街五十九號甲○○、丁○○租屋處搜索，扣得甲○○經扣得ＮＯＫＩＡ行動電話一支（門號：0000
    000000）、收據一紙、木質印章八枚及借用銀行切結書十三張後，始循線
    查獲，因認被告丁○○涉有刑法第三十條第一項、第三百四十六條第一項之幫助
    恐嚇取財罪嫌。
二、公訴人認被告丁○○涉有幫助恐嚇取財罪嫌，無非係以其於警訊中自承自九十一
    年五月份開始，大約六次左右，與被告甲○○一同出去收購人頭銀行或郵局帳戶
    及行動電話門號，且當時與被告甲○○住在一起，被告甲○○一個月會給予一至
    二萬元之零用金等語為主要之論據。訊據被告丁○○則堅詞否認有何幫助恐嚇取
    財犯行，辯稱其係九十一年四月下旬始認識被告甲○○，惟並未與他一起或陪同
    去收購帳戶；當時在警局所製作之筆錄不實在，因為製作筆錄前其已經飲用很多
    酒類，意識並不清楚等語。
三、按犯罪事實，應依證據認定之，無證據不得推定其犯罪事實。又不能證明犯罪者
    ，應諭知無罪之判決，刑事訴訟法第一百五十四條、第三百零一條第一項分別定
    有明文。次按刑事訴訟法上所謂認定犯罪事實之證據，係指足以認定被告確有犯
    罪行為之積極證據而言，該項證據自須適合於被告犯罪事實之認定，始得採為斷
    罪資料。如未能發現相當證據，或證據不足以證明，自不能以推測或擬制之方法
    ，以為裁判之基礎。又刑事訴訟上證明之資料，無論其為直接或間接證據，均須
    達於通常一般之人均不致有所懷疑，而得確信其為真實之程度，始得據為有罪之
    認定，若其關於被告是否犯罪之證明未能達此程度，而有合理性懷疑之存在，致
    使無從形成有罪之確信，根據「罪證有疑，利於被告」之證據法則，即不得遽為
    不利被告之認定，此分別有最高法院二十九年上字第三一○五號、四十年臺上字
    第八六號、七十六年臺上字第四九八六號判例可資參照。
四、經查：（一）雖被告丁○○於警詢時陳稱自九十一年五月份開始，大約有六次左
    右陪同被告甲○○出去收購人頭銀行或郵局帳戶及行動電話門號等語（參九十一
    年度偵字第三七七九號偵查卷第九頁至第十一頁），且該份筆錄係出於被告丁○○之自由意識下所為之情，亦經證人即製作該份筆錄之警員己○○到庭證稱明白
    （參本院九十三年二月二十三日之審理筆錄）。惟於被告甲○○收購人頭帳戶期
    間，均係轉賣帳戶之人予以陪同，而非被告丁○○之情，業經被告甲○○陳稱在
    卷（參本院九十三年三月三十日之審理筆錄），且同案被告戊○○於審理時亦證
    稱於其辦理手機門號時，曾有二次係由某一女子協同被告甲○○為之，但該女子
    僅係在車內等候，並無下車陪同辦理申請事宜，且不論外型之五官長像、皮膚色
    澤及身高均非在場之被告丁○○等情（參本院上開審理筆錄）。是本案被告甲○○於收購上開帳戶及門號期間，縱有一名女子陪同為之，然該名女子是否確為被
    告丁○○已非無疑，況該名女子知悉、參與被告甲○○收購上開帳戶及門號之程
    度究竟為何？是否僅係單純陪同前往？亦或與被告甲○○一同收購、事後並予分
    款等情？均無法從卷內事證進一步查證，故無法僅以被告丁○○於警詢時之自白
    ，即為被告丁○○有罪之推定。（二）再揆諸上開說明，無證據不得推定犯罪事
    實，此項禁止推定罪狀法則，並非僅為被告個人之訴訟利益而設，尤其重在發現
    真實，以求國家刑罰權之正確行使，若無足可證明被告從事犯罪構成要件行為之
    積極證據，無論假定某一被告為犯人而令其自證無罪，藉以過濾及鎖定特定犯罪
    人，或推測被告可能涉及之某項罪名，俱非法之所許。是本案被告丁○○雖無法
    提出證據及資料證明何以警詢時自承上開情節，而未參與收購上開帳戶及門號之
    犯行，然參諸上開說明，本院審酌卷內資料，均無具體事證足認被告丁○○與被
    告甲○○就幫助恐嚇取財犯行間有犯意聯絡及行為分擔，即不可任意推定，致違
    反發見真實之原則。此外，復查無其他積極證據足認被告丁○○有何幫助恐嚇取
    財之犯行，揆諸上開說明，尚不能證明被告丁○○犯罪，自應為其無罪之諭知。
據上論斷，應依刑事訴訟法第二百九十九條第一項前段、第三百零一條第一項、刑法
第五十六條、第二十八條、第三十條第一項、第三百三十九條之二第一項、第三百四
十六條第一項、第五十一條第五款、第三十八條第一項第二款，罰金罰鍰提高標準條
例第一條第一項前段，判決如主文。
本案經檢察官壬○○到庭執行職務。
中      華      民      國        九十三    年    四    月    二十      日
                                台灣新竹地方法院刑事第一庭
                                    審判長法  官  賴  淑  敏
                                          法  官  黃  美  文
                                          法  官  彭  淑  苑
右正本證明與原本無異。
如不服本判決，應於判決送達後十日內向本院提出上訴狀( 應附繕本 )，上訴於
臺灣高等法院。
                                          書記官  李  佩  真
中      華      民      國        九十三    年    四    月    二十      日
本案論罪科刑法條全文
中華民國刑法第三百三十九條之二第一項
意圖為自己或第三人不法之所有，以不正方法由自動付款設備取得他人之
物者，處三年以下有期徒刑、拘役或一萬元以下罰金。
中華民國刑法第三百四十六條第一項(單純恐嚇罪)
意圖為自己或第三人不法之所有，以恐嚇使人將本人或第三人之物交付者，處六月以
上五年以下有期徒刑，得併科一千元以下罰金。
附表：
一、戊○○帳戶
  ┌──┬─────┬─────────┬─────────┐
  │編號│辦理及出售│金融機構名稱      │帳號              │
  │    │時間      │                  │（銀行帳戶一千元）│
  ├──┼─────┼─────────┼─────────┤
  │１  │九十一年四│第一商業銀行新竹分│0000000000-0      │
  │    │月二十九日│行                │                  │
  ├──┼─────┼─────────┼─────────┤
  │２  │同右      │聯邦商業銀行新竹分│00000000000-0     │
  │    │          │行                │                  │
  └──┴─────┴─────────┴─────────┘
二、戊○○門號
  ┌──┬─────┬──────────┬────────────┐
  │編號│辦理或租用│電話公司名稱        │門號                    │
  │    │日期      │                    │                        │
  ├──┼─────┼──────────┼────────────┤
  │１  │九十一年三│台灣大哥大股份有限公│0000000000、0000000000  │
  │    │月十六日  │司                  │                        │
  │    ├─────┤                    ├────────────┤
  │    │九十一年五│                    │0000000000、0000000000、│
  │    │月四日    │                    │000000000               │
  │    ├─────┤                    ├────────────┤
  │    │九十一年五│                    │0000000000              │
  │    │月十七日  │                    │                        │
  │    ├─────┤                    ├────────────┤
  │    │九十一年八│                    │0000000000、0000000000、│
  │    │月二十三日│                    │、0000000000、000000000 │
  │    ├─────┤                    ├────────────┤
  │    │九十一年九│                    │0000000000、0000000000  │
  │    │月二日    │                    │                        │
  │    ├─────┤                    ├────────────┤
  │    │九十一年九│                    │0000000000              │
  │    │月十四日  │                    │                        │
  │    ├─────┤                    ├────────────┤
  │    │九十一年十│                    │0000000000              │
  │    │月十三日  │                    │                        │
  │    ├─────┤                    ├────────────┤
  │    │九十一年十│                    │0000000000              │
  │    │月二十五日│                    │                        │
  │    ├─────┤                    ├────────────┤
  │    │九十一年十│                    │0000000000              │
  │    │一月四日  │                    │                        │
  ├──┼─────┼──────────┼────────────┤
  │２  │九十一年五│泛亞電信股份有限公司│0000000000、0000000000、│
  │    │月四日    │                    │000000000               │
  └──┴─────┴──────────┴────────────┘
三、丙○○帳戶
  ┌──┬─────┬─────────┬────────────┐
  │編號│辦理及出售│金融機構名稱      │帳號                    │
  │    │時間      │                  │                        │
  ├──┼─────┼─────────┼────────────┤
  │１  │九十一年四│新竹市○○街郵局  │000000-0                │
  │    │月二十三日│                  │（郵局帳戶三千元）      │
  ├──┼─────┼─────────┼────────────┤
  │２  │九十一年五│聯邦商業銀行新竹分│00000000000-0 （活期儲│
  │    │月七日    │行                │  蓄存款）              │
  │    │          │                  │                        │
  │    │          │                  │                        │
  │    │          │                  │00000000000-0（定期存 │
  │    │          │                  │  款）                  │
  └──┴─────┴─────────┴────────────┘
四、丙○○門號
  ┌──┬─────┬──────────┬────────────┐
  │編號│辦理或租用│電話公司名稱        │                        │
  │    │日期      │                    │                        │
  ├──┼─────┼──────────┼────────────┤
  │１  │九十一年四│中華電信股份有限公司│0000000000、0000000000、│
  │    │月十九日  │新竹營運處          │000000000               │
  ├──┼─────┼──────────┼────────────┤
  │２  │九十一年四│台灣大哥大股份有限公│0000000000、0000000000  │
  │    │月二十三日│司                  │                        │
  │    ├─────┤                    ├────────────┤
  │    │九十一年五│                    │0000000000、0000000000、│
  │    │月四日    │                    │000000000               │
  ├──┼─────┼──────────┼────────────┤
  │３  │九十一年四│泛亞電信股份有限公司│0000000000、0000000000、│
  │    │月二十二日│                    │000000000               │
  └──┴─────┴──────────┴────────────┘
